臺灣臺南地方法院刑事判決　　　　　　　94年度訴字第1075號
　　公　訴　人　臺灣臺南地方法院檢察署檢察官
　　被　　　告　甲○○
上列被告因違反毒品危害防制條例案件，經檢察官提起公訴（九
十四年度核退毒偵字第六五號、九十四年度營毒偵字第二九五號
），暨移送併辦（九十四年度營毒偵字第三六一、三五七號），
被告於審理中為有罪之陳述，本院行簡式審判程序，判決如下：
    主  文
甲○○連續施用第一級毒品，累犯，處有期徒刑壹年貳月，扣案
針筒肆支沒收；又連續施用第二級毒品，累犯，處有期徒刑肆月
。應執行有期徒刑壹年肆月，扣案針筒肆支沒收。
    事  實
一、甲○○前於民國八十九年間因施用毒品案件，經本院以八十
    九年度毒聲字第一四０七號裁定送觀察、勒戒，認有繼續施
    用毒品之傾向，經本院以八十九年度毒聲字第二三六六號裁
    定入戒治處所施以強制戒治，認無繼續戒治之必要，由本院
    以八十九年度毒聲字第三六五三號裁定停止戒治，所餘戒治
    期間付保護管束，於保護管束期滿後，經臺灣臺南地方法院
    檢察署檢察官以九十年度戒毒偵字第四二０號為不起訴處分
    確定。詎其於前次強制戒治執行完畢釋放後五年內，復基於
    施用第一級毒品海洛因之概括犯意，自九十四年五月十六日
    起至同年六月九日止，在其臺南縣新營市○○街八十二巷八
    號住處，以將海洛因摻入香煙內點燃吸食及將海洛因加水裝
    入針筒內注射血管之方式，約每週一次，連續施用海洛因多
    次；另基於施用第二級毒品甲基安非他命（起訴書及併辦意
    旨書誤載為安非他命）之概括犯意，自九十四年二月二十二
    日起至同年六月九日止，在上開住處，以將甲基安非他命放
    入吸食器內以火燒烤吸其煙霧之方式，約每週一次，連續施
    用甲基安非他命多次。嗣為警先後於九十四年二月二十四日
    上午十時許、四月二十日凌晨零時許、五月二十三日下午三
    時許、六月九日上午十時許，在前揭住處查獲，均經採尿送
    驗，結果呈嗎啡及甲基安非他命陽性反應，其中六月九日查
    獲時尚扣得其所有之針筒四支，始悉上情。
二、案經臺南縣警察局新營分局分別報請臺灣臺南地方法院檢察
    署檢察官偵查起訴。
    理  由
一、上揭犯罪事實，業據被告甲○○於本院審理中坦承不諱，且
    其先後四次查獲所採尿液經送長榮大學鑑驗結果，就施用海
    洛因之部分，於九十四年六月二十三日二紙確認報告均呈嗎
    啡陽性反應，就施用甲基安非他命之部分，於九十四年三月
    十日、五月十九日、六月二十三日確認報告各一紙均呈甲基
    安非他命陽性反應，有長榮大學確認報告共四紙、採取尿液
    編號對照表共四紙附卷可稽及針筒四支扣案可佐，被告之任
    意性自白核與事實相符，堪以採信。被告前於八十九年間因
    施用毒品案件，經本院以八十九年度毒聲字第一四０七號裁
    定送觀察、勒戒，認有繼續施用毒品之傾向，經本院以八十
    九年度毒聲字第二三六六號裁定入戒治處所施以強制戒治，
    認無繼續戒治之必要，由本院以八十九年度毒聲字第三六五
    三號裁定停止戒治，所餘戒治期間付保護管束，於保護管束
    期滿後，經臺灣臺南地方法院檢察署檢察官以九十年度戒毒
    偵字第四二０號為不起訴處分確定等情，有臺灣高等法院被
    告前案紀錄表、臺灣臺南地方法院檢察署刑案資料查註紀錄
    表、全國施用毒品案件紀錄表、受觀察勒戒人毒品及前科紀
    錄簡列表在卷足憑，是被告於前次強制戒治執行完畢釋放後
    五年內再犯本件施用毒品之犯行明確，應依法論科。
二、查海洛因及甲基安非他命分別係屬毒品危害防制條例第二條
    第二項第一、二款所列之第一、二級毒品，故核被告所為，
    分別係犯毒品危害防制條例第十條第一項之施用第一級毒品
    罪及同條例第十條第二項之施用第二級毒品罪。被告於施用
    前持有海洛因及甲基安非他命之低度行為，應分別為施用之
    高度行為所吸收，均不另論罪。被告先後多次犯行，時間緊
    接，方法相同，觸犯構成要件相同之罪名，顯係基於概括犯
    意反覆為之，為連續犯，應各依刑法第五十六條之規定論以
    一罪，並加重其刑。被告所犯上述二罪間犯意各別，手段不
    同，應予分論併罰。被告前因違反肅清煙毒條例案件，經本
    院判處有期徒刑三年四月確定，於九十一年六月二十一日執
    行完畢，有卷附前案紀錄表可憑，其於受有期徒刑執行完畢
    後五年以內再犯本件有期徒刑以上之罪，為累犯，應各依刑
    法第四十七條之規定加重其刑，並遞加之。檢察官雖僅就被
    告於九十四年五月十六日下午五時許施用海洛因一次及另自
    九十四年二月二十四日上午十時三十分經警採尿起回溯九十
    六小時內之某時施用甲基安非他命一次之犯行提起公訴，惟
    被告自九十四年五月十六日起至九十四年六月九日止連續施
    用海洛因之犯行，及自九十四年二月二十二日起至九十四年
    六月九日止連續施用甲基安非他命之犯行（其中自九十四年
    五月十六日起至九十四年六月四日回溯前一、二日內某時止
    連續施用海洛因之犯行，及自九十四年四月初起至九十四年
    六月四日止連續施用甲基安非他命之犯行，業經檢察官移送
    併辦），與業已起訴之部分有連續犯之裁判上一罪關係，本
    院自應併予審理。爰審酌被告前有賭博及肅清煙毒條例前科
    ，素行不佳，復於九十四年間因施用毒品案件，經本院以九
    十四年度訴字第一六七號判處有期徒刑一年確定，屢犯施用
    毒品之罪，顯不知悔改，惟犯後坦承犯行，態度良好，且施
    用毒品係自戕身心，對他人未構成危害等一切情狀，分別量
    處如主文所示之刑，並定其應執行之刑。至扣案針筒四支，
    係被告所有供犯罪所用之物，業據被告供承在卷，爰依刑法
    第三十八條第一項第二款之規定宣告沒收。末查，併辦意旨
    雖以被告於九十四年四月二十日（併辦意旨書誤載為十八日
    ）凌晨零時許查獲後採尿送驗結果亦呈嗎啡陽性反應為由，
    而認被告自九十四年四月初起至九十四年五月十五日止亦有
    連續施用海洛因之犯行，惟被告於本院審理中僅坦承自九十
    四年五月十六日起有連續施用海洛因之犯行，況前案（本院
    九十四年度訴字第一六七號）之既判力時點係至九十四年四
    月二十六日止，是此部分欠缺其他積極證據可資證明，自應
    為有利於被告之認定，附此敘明。
據上論斷，應依刑事訴訟法第二百七十三條之一第一項、第二百
九十九條第一項前段，毒品危害防制條例第十條第一項、第二項
，刑法第十一條前段、第五十六條、第四十七條、第三十八條第
一項第二款、第五十一條第五款，判決如主文。
本案經檢察官乙○○到庭執行職務。
中　　華　　民　　國　　94　　年　　12　　月　　13　　日
　　　　　　　　　刑事第一庭  審判長法　官　沈揚仁
                                    法  官  洪榮家
                                    法  官  張婷妮
以上正本證明與原本無異。
如不服本判決，應於收受送達後10日內向本院提出上訴書狀（應
附繕本）。
　　　　　　　　　　　　　　　　　　書記官  陳姿利
中　　華　　民　　國　　94　　年　　12　　月　　14　　日
附錄本案論罪科刑法條
毒品危害防制條例第十條
施用第一級毒品者，處六月以上五年以下有期徒刑。
施用第二級毒品者，處三年以下有期徒刑。
